【裁判字號】    95,訴,1796
【裁判日期】    950725
【裁判案由】    毒品危害防制條例
【裁判全文】
臺灣臺中地方法院刑事判決              95年度訴字第1796號
公  訴  人  臺灣臺中地方法院檢察署檢察官
被      告  乙○○
                    （現另案於臺灣臺中監獄執行中）
上列被告因違反毒品危害防制條例案件，經檢察官提起公訴（九
十五年度毒偵字第二二○五號），被告於準備程序中就被訴事實
為有罪之陳述，經告以簡式審判之旨，並聽取意見後，本院合議
庭裁定由受命法官獨任進行簡式審判程序，判決如下：
    主    文
乙○○施用第一級毒品，累犯，處有期徒刑壹年。
    犯罪事實
一、乙○○前於民國八十九年間因施用毒品案件，經本院以八十
    九年度毒聲字第六五四號裁定送觀察、勒戒後，臺灣臺中看
    守所附設勒戒處所評定有繼續施用之傾向，經臺灣臺中地方
    法院檢察署檢察官以八十九年度聲戒字第五一六號聲請強制
    戒治，由本院以八十九年度毒聲字第二三六○號裁定送強制
    戒治一年，嗣於強制戒治期間屆滿三個月後，其成績經評定
    為合格，無繼續戒治之必要，而由臺灣臺中地方法院檢察署
    檢察官聲請，經本院以八十九年度毒聲字第五○四九號裁定
    停止戒治，所餘戒治期間付保護管束，保護管束期間原至九
    十年四月十六日期滿，惟乙○○猶不知戒惕，於停止戒治付
    保護管束期間，復於九十年間因施用毒品案件，遭本院以九
    十年度毒聲字第三○五號為撤銷前開停止戒治，所餘戒治期
    間付保護管束之裁定，應執行殘餘戒治期間，嗣至九十一年
    一月二十九日強制戒治執行完畢釋放；然乙○○又於九十一
    年間因施用毒品案件，經本院以九十一年度毒聲字第二九三
    九號裁定送強制戒治，於九十二年十二月四日執行完畢釋放
    ，而其所違反毒品危害防制條例案件，另經本院於九十二年
    三月六日以九十一年度訴字第二四九二號判處有期徒刑十月
    ，於九十二年三月二十四日確定，嗣於九十三年九月三十日
    縮短刑期執行完畢。
二、乙○○猶不知戒改，自九十二年十二月四日強制戒治執行完
    畢釋放後之五年內，基於施用第一級毒品海洛因之犯意，於
    九十四年十一月一日凌晨零時許，在臺中縣后里鄉○○路八
    巷五號住處，以將第一級毒品海洛因置於注射針筒內，加食
    鹽水稀釋，再施打於手臂之方式，施用第一級毒品海洛因一
    次。嗣乙○○於九十四年十一月二日中午十二時許同意接受
    警方採尿，送驗結果呈可待因、嗎啡陽性反應而查獲。
三、案經臺中縣警察局大甲分局報請臺灣臺中地方法院檢察署檢
    察官偵查起訴。
    理    由
一、訊據被告乙○○對其於前揭時、地施用第一級毒品海洛因之
    事實坦承不諱，且被告於九十四年十一月二日同意警方採尿
    後，所採尿液送請中山醫學大學附設醫院檢驗結果，驗有可
    待因、嗎啡之陽性反應等情，有該院藥物濫用檢測中心出具
    之檢驗報告一紙存卷可稽，而海洛因施用入人體後水解還原
    成嗎啡，再循嗎啡之代謝方式排出體外，已據行政院衛生署
    藥物食品檢驗局（八一）藥檢壹字第○○六四三一號函說明
    綦詳。又被告前曾於八十九年間因施用毒品案件，經本院以
    八十九年度毒聲字第六五四號裁定送觀察、勒戒後，臺灣臺
    中看守所附設勒戒處所評定有繼續施用之傾向，經臺灣臺中
    地方法院檢察署檢察官以八十九年度聲戒字第五一六號聲請
    強制戒治，由本院以八十九年度毒聲字第二三六○號裁定送
    強制戒治一年，嗣於強制戒治期間屆滿三個月後，其成績經
    評定為合格，無繼續戒治之必要，而由臺灣臺中地方法院檢
    察署檢察官聲請，經本院以八十九年度毒聲字第五○四九號
    裁定停止戒治，所餘戒治期間付保護管束，保護管束期間原
    至九十年四月十六日期滿，惟被告於停止戒治付保護管束期
    間，復於九十年間因施用毒品案件，遭本院以九十年度毒聲
    字第三○五號為撤銷前開停止戒治，所餘戒治期間付保護管
    束之裁定，應執行殘餘戒治期間，嗣至九十一年一月二十九
    日強制戒治執行完畢釋放；然被告又於九十一年間因施用毒
    品案件，經本院以九十一年度毒聲字第二九三九號裁定送強
    制戒治，於九十二年十二月四日執行完畢釋放之事實，有臺
    灣高等法院被告前案紀錄表及臺灣臺中地方法院檢察署刑案
    資料查註紀錄表各一份在卷可憑，可見被告自白確與事實相
    符，其於前案強制戒治執行完畢釋放後五年內再犯本案施用
    第一級毒品海洛因之行為事證明確，犯行洵堪認定。
二、核被告所為，係犯毒品危害防制條例第十條第一項之施用第
    一級毒品罪。被告施用毒品前之持有毒品行為，本應以持有
    論，惟持有後進而施用，其持有之低度行為應被施用之高度
    行為所吸收，故不再另論其持有毒品罪。又被告前曾於九十
    一年間因違反毒品危害防制條例案件，經本院於九十二年三
    月六日以九十一年度訴字第二四九二號判處有期徒刑十月，
    於九十二年三月二十四日確定，嗣於九十三年九月三十日縮
    短刑期執行完畢之事實，有臺灣高等法院被告前案紀錄表及
    臺灣臺中地方法院檢察署刑案資料查註紀錄表各一份在卷可
    佐，而被告行為後，刑法第四十七條關於累犯之規定，於九
    十四年二月二日修正公布，並於九十五年七月一日施行，其
    於五年內再故意犯本件有期徒刑以上之罪，不論依修正前之
    刑法第四十七條，或修正後之刑法第四十七條第一項之規定
    ，均構成累犯，對被告而言，並無有利或不利之情形，自不
    生新舊法比較之問題，應逕依修正前之刑法第四十七條規定
    ，論以累犯，並加重其刑。爰審酌被告施用第一級毒品，經
    觀察、勒戒、強制戒治後，仍不知戒惕，猶一再施用第一級
    毒品，無視於毒品對於自身健康之戕害及國家對於杜絕毒品
    犯罪之禁令，不知戒除惡習，惡性非輕，然念及坦承犯行，
    態度良好，其施用毒品海洛因並無危害他人及施用之次數等
    一切情狀，量處如主文所示之刑，以資懲儆。
據上論斷，應依刑事訴訟法第二百七十三條之一第一項、第二百
九十九條第一項前段，毒品危害防制條例第十條第一項，刑法第
二條第一項前段、第十一條前段、修正前刑法第四十七條，判決
如主文。
本案經檢察官甲○○到庭執行職務
中    華    民    國    95    年    7     月    25    日
                  刑事第十五庭    法  官  周瑞芬
上正本證明與原本無異。
如不服本判決，應於送達後十日內向本院提出上訴狀（須附繕本
），上訴於臺灣高等法院臺中分院。
中    華    民    國    95    年    7     月    25    日
                                  書記官  何俞瑩
附錄本判決論罪科刑法條
毒品危害防制條例第十條：
  施用第一級毒品者，處六月以上五年以下有期徒刑。
  施用第二級毒品者，處三年以下有期徒刑。


司法院資訊處製作；財團法人民間司法改革基金會備份。
